# 销售费用 - 运费

提问人：醉邀月 对 影 时间：2022-05-31 11:22:53
新收入准则下，母公司销售给子公司的产品，相关的运费在单体层面计入营业成本，合并层面下销售给子公司的运费是否应调整到销售费用-运费

回答人：chenyiwei
可以这样理解。合并报表层面，视同为存货移库，故相关运费不计入营业成本，而是期间费用。